# 无息借贷税务问题

提问人：yuan肉丸 时间：2019-12-30 08:05:08
您好，陈版，关于无息借款，《瑞华研究2010~2016 年汇编》“问题4-1-14（母子公司之间的无息或低息贷款在双方各自个别财务报表中的处理）” 母公司无息借款给子公司，
“情形 1 ：P 公司向 S公司提供无息贷款 100,000 元。该笔贷款无固定到期日，P 有权随时要求 S 偿还该笔贷款。
情形 1 ：根据《企业会计准则第 22 号——金融工具确认和计量》第三十条规定：“企业初始确认金融资产或金融负债，应当按照公允价值计量”。因此，在初始确认时，母子公司均应按公允价值对该笔内部借贷进行计量，公允价值即所给予的对价的公允价值（现金 100,000元）。对子公司而言，因为其无权自主地将清偿推迟至资产负债表日后一年以上，因此根据《企业会计准则第 30 号——财务报表列报（ 2014 年修订）》第二十一条规定，该笔借款应列报为流动负债；对母公司而言，该笔借款列报为流动资产还是非流动资产，就取决于管理层的意图，如果近期内没有要求子公司偿还该笔借款的意图，则因为预计其在资产负债表日起一年内不能变现，故应列报为非流动资产。
在偿还时，母子公司均只须编制一笔分录以转回当初发生该笔内部借贷时的分录即可。”
是否可以理解为无需考虑缴纳企业所得税？（企业所得税无需视同销售，计缴企业所得税？）

回答人：chenyiwei
企业所得税是否无需考虑，这是税务问题，我理解因为涉及关联交易的特别纳税调整问题，各地做法可能不一致，且税务机关可能有较大的自由裁量权，建议咨询税务专业人士，并与当地主管税务机关沟通确认该事项的税务处理。